臺灣高雄地方法院民事裁定
108年度消債更字第195號
聲  請  人  謝明憲  
0000000000000000

上列當事人因消費者債務清理事件聲請更生，本院裁定如下：
    主  文                   
聲請駁回。
聲請費用由聲請人負擔。
    理  由   
一、聲請意旨略以：伊無力清償債務，曾依消費者債務清理條例
    （下稱消債條例）向本院聲請前置調解，於民國108年5月29
    日調解不成立，因聲請人有不能清償債務或有不能清償之虞
    ，復未經法院裁定開始清算程序或宣告破產，且債權本金僅
    新台幣（下同）5,338,806元，爰依法聲請准予裁定更生等
    語。
二、按債務人無擔保或無優先權之本金及利息債務總額未逾1,20
    0 萬元者，於法院裁定開始清算程序或宣告破產前，得向法
    院聲請更生，消債條例第42條第1 項定有明文。揆其立法理
    由，係債務人負債總額若過大，其因更生程序而被免責之負
    債額即相對提高，此對債權人造成之不利益過鉅；且負債總
    額超過一定之數額，益可見其債務關係繁雜，亦不適於利用
    此簡易程序清理債務，自有限制其負債總額之必要。又本項
    無擔保或無優先權之本金及利息債務總額，應計算至法院裁
    定開始更生程序前1 日止，消債條例第42條第1 項立法理由
    參照。再聲請更生或清算不合程式或不備其他要件者，法院
    應以裁定駁回之。但其情形可以補正者，法院應定期間先命
    補正，消債條例第8 條本文亦有明定。
三、經查：
㈠、聲請人主張其有不能清償債務之情事，於108年5月9日具狀向
    本院聲請調解，經本院以108年度司消債調字第223號受理在
    案，惟於同年月29日調解不成立，聲請人於同日以言詞聲請
    更生等情，業經本院依職權調閱上開調解卷宗核閱無訛。
㈡、惟查，債權人彰化商業銀行股份有限公司陳報聲請人債權總
    額為11,984,435元，扣除違約金658,903元後為11,325,532
    元；債權人合作金庫商業銀行股份有限公司陳報聲請人債權
    總額為3,309,619元，扣除違約金190,270元後為3,119,349
    元，有彰化商業銀行股份有限公司108年8月14日陳報狀（本
    案卷第16至17頁）、合作金庫商業銀行股份有限公司108年8
    月23日陳報狀（本案卷第18至22頁）附卷可參。是以，聲請
    人積欠無擔保債務之本金及利息債務總額合計為14,444,881
    元，業逾1,200 萬元，核與消債條例第42條第1 項更生聲請
    之要件不符，依其情形尚非可以補正之事項，依法應逕予駁
    回。
四、據上論結，本件聲請未合於更生聲請之要件，爰依消債條例
    第8 條、第15條、民事訴訟法第95條、第78條，裁定如主文
    。
中　　華　　民　　國　 108　　年　　10　　月　　1 　　日
              　　民事庭　　法　官　賴寶合
上為正本係照原本作成。
如不服本裁定，應於裁定送達後10日內，以書狀向本院提出抗告
，並繳納抗告費新臺幣1千元。
中　　華　　民　　國　 108　　年　　10　　月　　1 　　日
  　                        書記官　胡美儀